【裁判字號】    98,上訴,2219
【裁判日期】    980820
【裁判案由】    違反槍砲彈藥刀械管制條例
【裁判全文】
臺灣高等法院刑事判決                98年度上訴字第2219號
上  訴  人
即  被  告  甲○○
選任辯護人  蔡宏修律師
上列上訴人因違反槍砲彈藥刀械管制條例案件，不服臺灣板橋地
方法院98年度訴字第50號，中華民國98年4月22日第一審判決（
起訴案號：臺灣板橋地方法院檢察署97年度偵字第30754號），
提起上訴，本院判決如下：
    主  文
原判決撤銷。
甲○○未經許可，寄藏手槍，累犯，處有期徒刑肆年捌月，併科
罰金新臺幣拾貳萬元，罰金如易服勞役，以新臺幣壹仟元折算壹
日。扣案之具有殺傷力之捷克CZ廠100型制式手槍壹支（ 含彈匣
壹個，槍枝管制編號0000000000號）、華山牌非制式手槍壹支（
含彈匣壹個，槍枝管制編號0000000000號）及未經採樣試射之制
式子彈及非制式子彈各肆顆，均沒收。
    事  實
一、甲○○前於民國80年間因違反懲治盜匪條例，經本院判決處
    有期徒刑12年，最高法院駁回上訴而確定，於87年4月2日因
    縮短刑期而假釋付保護管束，嗣因撤銷假釋執行殘刑，於94
    年3月2日因縮刑期滿執行完畢。猶不知悔改，明知具有殺傷
    力之手槍及子彈係槍砲彈藥刀械管制條例所列管之槍砲、彈
    藥，非經中央主管機關許可，均不得無故寄藏，竟基於寄藏
    手槍及子彈之犯意，於95年12月間某日，在其位於臺北縣樹
    林市○○街21巷 1號住處，收受乙○○（另案通緝中）所交
    付具有殺傷力之捷克CZ廠100型制式手槍1支（含彈匣1 個，
    槍枝管制編號0000000000號）、非制式手槍1支（含彈匣1個
    ，槍枝管制編號0000000000號）、具殺傷力之子彈共19顆，
    其中制式子彈10顆（於鑑驗時經試射6顆，僅剩4顆）、制式
    霰彈子彈1顆（於鑑驗時經試射後不存在）、直徑7.0 ±0.
    5mm金屬彈頭之非制式子彈5顆（於鑑驗時經試射2顆，僅剩3
    顆）、9.0±0.5mm金屬彈頭之非制式子彈2顆（ 於鑑驗時經
    試射1顆，僅剩1顆）、口徑9mm之非制式子彈1顆（於鑑驗時
    經試射後不存在）而代為保管，寄藏於上址住處。嗣於97年
    10月28日晚間，甲○○將其中非制式手槍1支 (內附彈匣1個
    、非制式子彈5顆)藏於所著褲袋內，另制式手槍及其餘制式
    子彈11顆、非制式子彈 3顆藏於其所使用之車牌號碼9685-Q
    V 號自用小客車內暗格中，並駕駛該自用小客車前往台北縣
    鶯歌鎮，於同晚21時55分許，在該鎮○○街93號前經警盤查
    ，甲○○於其寄藏上開槍彈之犯罪被發覺前，主動將其藏放
    於褲袋內之槍彈取出交付警員而自首，惟未供出其他槍彈，
    經警將其所駕駛車輛駛至台北縣警察局續行搜索，於副駕駛
    座下暗格內搜得黑色包包一個，內有捷克 CZ廠100型制式手
    槍1支、制式子彈13顆及制式霰彈子彈1顆 (另同時被查獲持
    有第一級毒品海洛因，涉犯毒品危害防制條例部分，另由檢
    察官偵查起訴），甲○○並接受裁判。
二、案經臺北縣政府警察局移送臺灣板橋地方法院檢察署檢察官
    偵查起訴。
    理  由
甲、關於證據能力：
一、被告之自白非出於強暴、脅迫、利誘、詐欺、疲勞訊問、違
    法羈押或其他不正之方法，且與事實相符者，得為證據，刑
    事訴訟法第156條第1項定有明文。本案上訴人即甲○○於警
    詢、偵查及審判時均自白有本案之犯罪行為，其於原審及本
    院審理中，均不爭執其自白具任意性，核諸本件扣案槍彈、
    證人證詞，其自白與事實相符，依上開規定，被告之自白有
    證據能力。
二、本判決下列引用之證據，非制式手槍1支 ( 含彈匣及非制式
    子彈5顆)，係被告主動向有偵查權之台北縣警察局刑警大隊
    偵一隊隊長己○○等提出。扣案捷克CZ廠100型制式手槍1支
    、制式子彈11顆及非制式子彈 3顆，係經被告同意搜索所查
    獲，照片、搜索扣押筆錄係執行公務之警員依法製作，無顯
    不可信之情況。槍彈之鑑定書係轄區檢察署檢察長事前概括
    選任鑑定機關即內政部警政署刑事警察局實施鑑定所出具，
    均係合法取得之證據，且檢察官、被告及辯護人於原審及本
    院審理中，均無異議，均有證據能力。
乙、實體方面：
一、訊據被告對於未經許可寄藏上開手槍及子彈之事實坦承不諱
    ，被告於上開時、地，在身上及所駕駛之車內藏有上開手槍
    、子彈，經警查獲，並經證人即查獲本案之台北縣警察局刑
    警大隊偵一隊隊長己○○、隊員丙○○、丁○○、戊○○證
    述明確（己○○等4證人之證詞，詳見原審98年3月11日、98
    年4月8，本院98年8月6日審判筆錄，下同），復有手槍 2支
    、子彈19顆扣案可證。扣案之手槍、子彈經送請內政部警政
    署刑事警察局鑑驗結果：送鑑手槍1支（含彈匣1個，槍枝管
    制編號：0000000000號 ），認係口徑9mm制式半自動手槍，
    為捷克 CZ廠100型，槍號遭磨滅，經以電解腐蝕法重現結果
    ，無法重現，槍管內具 6條右旋來復線，擊發功能正常，可
    供擊發同口徑制式子彈使用，認具殺傷力；又手槍1枝（ 含
    彈匣1個，槍枝管制編號：0000000000 ），認係非制式手槍
    ，由仿COLT廠半自動手槍製造之槍枝，換裝土造金屬槍管而
    成，擊發功能正常，可供擊發適用子彈使用，認具殺傷力；
    送鑑子彈19顆，鑑定結果：(一)10顆，認均係口徑 9mm制式子
    彈，採樣6顆試射，可擊發，認具殺傷力；(二)5顆，認均係非
    制式子彈，由金屬彈殼組合直徑7.0±0.5mm金屬彈頭而成，
    採樣2顆試射，可擊發，認均具殺傷力；(三)2顆，認均係非制
    式子彈，由金屬彈殼組合直徑 9.0±0.5m m金屬彈頭而成，
    採樣1顆試射，可擊發，認具殺傷力；(四) 1顆，認係口徑9mm
    制式霰彈子彈，經試射，可擊發，認具殺傷力；(五) 1顆，認
    係非制式子彈，由口徑 9mm制式空包彈組合直徑0.9 mm金屬
    彈頭而成，經試射，可擊發，認具殺傷力等情，亦有內政部
    警政署刑事警察局97年11月19日刑鑑字第0970167302號槍彈
    鑑定書 1份在卷可考（見偵查卷第74頁以下）。被告供稱上
    開槍、彈為乙○○所寄放，並指認乙○○之口卡相片及戶籍
    資料，可證確有乙○○其人。乙○○因殺人案於96年11月28
    日經本院通緝，又因違反槍砲彈藥刀械管制條例案件於97年
    4 月25日經原法院通緝，被告就上開槍、彈係乙○○寄放之
    情，供述始終一致，既稱與乙○○係朋友，堪信無恩怨，參
    酌乙○○涉有殺人、違反槍砲彈藥刀械管制條例等案，素行
    不良，又被通緝中，若被告無中生有，將使自己陷於被報復
    之險境，當無誣攀之理。被告指稱係乙○○交付寄藏，可以
    採信。被告雖辯稱乙○○交付時，其不知係槍、彈，乙○○
    離開後其打開看始知悉，其有打電話叫乙○○拿回去，乙○○未來拿云云，但被告於警詢時已坦承乙○○稱先寄藏在其
    住處，他會找時間來拿，但一直未來拿，其將之藏放在住處
    內等語（偵查卷第10頁），被告有寄藏之犯意，要無可疑。
    至於乙○○交付槍彈之時間，被告於警詢時供稱約 2年前交
    付，於偵查中供稱95年夏天交付，均不明確，於本院審理中
    明確指稱交付時間在95年12月，應屬可信，被告犯行，堪予
    認定。
二、被告辯稱：其在上開時地遇警臨檢，在尚未被搜身前即自行
    將放在褲袋內之槍彈取出交付警員，其當時在車上，己○○
    與其聊天，稱有人指其開槍，其回稱槍在車上，其沒有開槍
    ，可以拿去驗。其有自首等語。被告之辯護人為被告辯護稱
    ：被告雖未自動報繳全部槍械，不合槍砲彈藥刀械管制條例
    第18條第 1項之特別規定，但仍合於刑法第62條規定自首之
    要件等語。
  (一)關於被告被查獲犯罪之經過：
  1.台北縣警察局刑警大隊偵一隊隊長己○○接獲線報，指被告
    持有類似制式九○手槍：
  (1)證人己○○於原審證稱：其接獲線報，指親眼看見被告持有
    一把類似制式九○手槍放在一個皮包裡面，因而依線民指認
    之口卡片、綽號「文清」及使用車輛之車號，查出被告之真
    實姓名，於上開時地在被告車輛旁埋伏，見被告正要進入車
    內，乃上前表明警察身分加以盤查；於本院證稱：已查證、
    跟監一月餘等語。證人丁○○、丙○○、蔡佩緻亦均證稱隊
    長己○○告知有線報，被告可能持有槍砲，故而前往埋伏等
    候被告等語，互核相符。被告亦承認當時其在車上，丙○○
    走至其車旁詢問其是否「文清」，己○○告稱有人指其開槍
    等語。己○○等因獲線報而懷疑被告持有槍枝，可以認定。
  (2)惟證人己○○另於原審證稱：線民不願出面，故未製作筆錄
    ；證人丁○○、丙○○、戊○○分別於本院、原審證稱不知
    線報內容，隊長沒有告知具體的犯罪嫌疑，只是表示該人曾
    有毒品或槍砲前科等語。而己○○於本院到庭作證，仍未能
    提供該線民供查證，對於線報有無紀錄、是否登載於工作日
    誌，亦不能明確說明。經訊問其何以查證、跟監月餘，何以
    迄不聲請搜索票，則於本院證稱：本案尚不成熟，僅有線報
    ，無證人筆錄、無監聽紀錄或其他證據，證據不足。因無事
    證、證人，聲請搜索票不會核准，因被告有前科，故而跟監
    、埋伏等語。證人丁○○亦於本院證稱：之前隊長就有告訴
    我們這個線索，我們確實查了被告的前科及住所，我們有到
    他的戶籍地還有他常出沒在鶯歌一個加油站旁一個地點，我
    們有到那邊埋伏，但沒有看到被告。不聲請搜索票是因為事
    前如果聲請搜索票，要有證人筆錄，這方面可能線民沒辦法
    等語。堪信己○○等迄至查獲被告前，對被告是否有本案之
    犯罪，並未發現具體證據，僅因線民之陳報，而有主觀上之
    懷疑。是尚難認已達合理懷疑之程度。
  (3)己○○等在上開時地於被告停放之車輛附近埋伏等候被告，
    於被告出現後上前盤查，此業經證人己○○、丁○○、丙○○、戊○○證述明確。關於被告當時之行止，證人丁○○於
    原審證稱：被告當時是走路要去路邊開車，他還沒有坐到車
    內，我們就上前盤查，盤查時有人碰觸到被告口袋內有硬物
    ，我們請他把不應該有的東西自動提出來。在被告主動把口
    袋內的非制式手槍取出前，我們有先碰到他口袋有硬物。從
    外觀看被告的褲子，看不出是槍枝，只看得出是長方形的東
    西等語。證人己○○亦於原審證稱：我看見他要進去車子，
    我們上前表明警察身分，他一直要開車離去的樣子，我們就
    請他下車接受盤查等語，互核相符。雖己○○於本院審理中
    證稱被告看見警車就跑，證人戊○○於原審證稱：我們看被
    告出現時，覺得他形跡可疑，我們看到他手一直放在他右邊
    的口袋，不知道他是不是要攻擊我們云云，但己○○、戊○○於原審作證陳述盤查被告之經過，未曾敘及被告看見警車
    就跑，亦未說明被告如何形跡可疑，所謂手放在右邊的口袋
    ，不知道是不是要攻擊我們，係出於臆測，均不能採信。至
    於被告所著長褲顯示褲袋內有長方形物品，然男子於褲袋放
    置如皮夾類物品係屬平常，且該物品之形狀並非一見即知為
    槍，業據丁○○證述明確，此並可由己○○等事後拍身搜查
    發現其褲袋內有硬物時未慮及風險而囑被告自行取出 (詳後
    述 )可得印證。被告當係走向其停放路邊之車輛，外形舉止
    並無異狀，己○○等於對被告進行盤查時，對於被告是否持
    有槍枝，仍無具體合理懷疑，可以認定。
  2.被告於警拍身搜查時自行交出其藏放於褲袋內之非制式手槍
    (內附彈匣1個，非制式子彈5顆)：被告於警盤查後下車，經
    帶往路邊拍身搜查，發現其右褲袋有硬物，令被告取出，被
    告自行由右褲袋取出其藏放在褲袋內之槍彈，業據證人己○○於原審證稱：我們請他貼在牆邊，在被告趴在牆邊的時候
    ，我們拍他褲子右邊口袋，發覺有個東西有點像是槍枝，但
    是不敢確定，我們就請他拿出來，他就拿出來，我們發現是
    槍；證人丁○○證稱：盤查時，有人碰觸到被告口袋內有硬
    物，我們認為是槍枝，請他把不應該有的東西自動提出來，
    被告一開始是說沒有，但是因為我們碰到該硬物，所以他取
    出給我們看，是他自動提出口袋內的非制式手槍等語；證人
    丙○○證稱：我們有在被告身上拍到硬物，他有主動提出該
    硬物即該改造槍枝交給丁○○等語；證人戊○○證稱：下車
    之後，由隊長帶他到旁邊進行拍身檢查的動作，發現他口袋
    有硬物，然後我就去拿蒐證的工具，詳細拍身檢查的情形我
    不清楚。後來我拿出工具時，就看到被告取出該槍枝了等語
    ，互核相符。雖己○○於原審同期日另證稱：「被告說他自
    己把槍拿出來，這是不對的，因為我叫他把槍拿出來，這是
    不可能的，因為如果我叫他把槍拿出來會很危險，是我們拍
    到他的褲子有異物發現槍枝的。」於本院證稱：「我們摸到
    他有像槍枝的東西，我們主觀上認為是槍，我們問他是什麼
    東西，他一面說一面想拿，我不可能讓他自己拿，我的手把
    他壓住，我的手伸進去把他拿出來。」然此與其先前自己之
    證詞及證人丁○○、丙○○之證詞均不相符，難以採信。另
    證人丁○○於本院證稱：「可能像我們隊長說的，他是跟被
    告一起伸進口袋把槍取出。」云云，係出於臆測，況以二男
    性之手掌，竟同時伸入已放有物品之褲袋取物，難以想像，
    自不足採。參酌本案台北縣政府警察局之移送書，犯罪事實
    亦記載：「犯罪嫌疑人甲○○．．．於上拘捕時、地．．．
    經本局刑警大隊偵一隊員警攔檢盤查，當場於渠出示之身物
    品中查獲改造手槍 (含彈匣、COLT FS0419、黑色)1 支、改
    造子彈5發 」。被告係於警拍身搜查時，依警囑自行取出該
    非制式手槍一把 (內附彈匣1個、非制式子彈5顆 )交付，可
    以認定。
  3.被告另經查獲警搜獲其藏置車內暗格中之制式手槍 1支、制
    式子彈11顆、非制式子彈 3顆：被告取出交付其褲袋內之槍
    彈後，己○○等以現行犯逮捕被告，並於被告簽署自願受搜
    索同意書後將被告及其駕駛之車輛帶回台北縣警察局搜索，
    於該車暗格內搜得其他槍彈，有被告簽署之自願受搜索同意
    書、搜索、扣押筆錄在卷可稽，並經證人己○○於原審證稱
    ：因被告自行由褲袋內取出非制式手槍 1支與線報不符，我
    們就要搜索車子，被告很緊張，就自己拿出一包毒品，現場
    很暗，不好進行搜索，被告想要開走車子，我們就更加懷疑
    車上是有槍枝還是毒品，認為有進一步搜索的必要。所以我
    們就把車子開回去。在回去的車上，我跟被告說這把槍跟我
    們的線報不符，被告就說就只有這把槍。回到隊上，丁○○
    聯繫車商確認車上哪裡有暗格，後來我們就在暗格中查獲另
    一把槍枝。在我們找到暗格中的那把槍之前，被告始終不認
    有另外一把槍。被告並沒有主動告訴我們有另外壹把槍等語
    ；證人丁○○於原審證稱：逮捕被告後，被告希望把車子留
    在現場，我們有懷疑車上還有東西，就把車子開回隊本部，
    仔細搜索後才在副駕駛座下起出一個包包，即扣案的另一把
    制式手槍。被告的車是 CRV的車型，我還打電話去問賣該款
    車的業務員，問他這種車有什麼可以藏東西的地方，他告訴
    我副駕駛下有個盤子可以放東西，我才在那裏找出扣案槍枝
    等語；證人丙○○證稱：因為該路段較小，我們就把車開回
    局本部搜索。被告沒有主動告知車上還有其他槍枝等語；證
    人戊○○證稱：我去搜被告的車輛，現場我們只是初步的搜
    索，被告似乎不太願意我們去搜索他的車子，所以他主動交
    出他身上的毒品。因為現場空間有限，光線不佳，我們無法
    進行完整的檢查，因此我們將被告的車子開回警局。在警局
    我們請被告在車旁，由我們仔細搜索，我們在副駕駛座下發
    現一個黑色包包，裡面發現槍枝。我們初步搜索時，他是說
    他車上沒有東西了，不需要搜索。在隊部搜索車輛前，被告
    沒有告知他車內另有放置槍彈等語，互核相符，可以採信。
    被告辯稱有向己○○告知其車內有槍云云，不足採信。上開
    其他槍、彈，係被告交出非制式手槍 ( 含彈匣1個，非制式
    及5顆 ）後，另經警在其放置之之車內暗格中搜得，而非被
    告告知警方，由警方取出，可以認定。
  (二)被告符合自首要件：
  1.按刑事訴訟，係以確定國家具體之刑罰權為目的，為保全證
    據並確保刑罰之執行，於訴訟程序之進行，固有實施強制處
    分之必要，惟強制處分之搜索、扣押，足以侵害個人之隱私
    權及財產權，若為達訴追之目的而漫無限制，許其不擇手段
    為之，於人權之保障，自有未周。故基於維持正當法律程序
    、司法純潔性及抑止違法偵查之原則，實施刑事訴訟程序之
    公務員不得任意違背法定程序實施搜索、扣押。本件臺北縣
    政府警察局刑警大隊偵一隊隊長己○○經線民告知被告持有
    制式手槍，在經過一月餘之搜證、跟監，仍未取得具體證據
    ，復未向法院聲請搜索票，而於上開時地帶同隊員對被告盤
    查並搜索其身體，本院審酌該線民不願以秘密證人之身分作
    證，且該線報經過長時間之搜證而仍未取得具體人、事證，
    就一般情況而言，即難確保該線報之真實性，己○○等明知
    無法取得搜索票，復無急迫情形，本於對基本人權之保障，
    理應繼續搜證，而不應僅憑主觀上懷疑被告犯罪，冒然對被
    告進行搜索。而被告於上開時地出現於非不正當場所之路旁
    ，外形舉止均無異狀，由外觀上不能一望即知被告係身藏槍
    枝之現行犯。至於己○○於本院證稱有經被告同意搜索，且
    將被告逮捕帶回隊部後，發現被告係通緝犯；丁○○於原審
    證稱本來查無被告因案通緝，回來清查後才發現有另案通緝
    ，但被告否認己○○等有詢問其是否同意接受搜索，觀之被
    告自行交出槍彈後被依現行犯逮捕，己○○等始提出自願受
    搜索同意書交由被告簽署，堪信己○○等當時並未徵得被告
    同意。至於被告配合，由己○○等帶至路邊，接受拍身搜查
    ，斟酌被告當時係在四名警員包圍下，心理上受壓制，尚不
    得以其單純之配合，推認其係自願接受搜索。而己○○等係
    捕被告後始發覺被告已遭通緝，自亦無逮捕通緝犯可言。本
    件應認己○○等對被告進行身體之搜索不合法。
  2.復按刑法第62條規定：「對於未發覺之罪自首而受裁判者，
    得減輕其刑。但有特別規定者，依其規定。」此所謂「發覺
    」，固非以有偵查犯罪權之機關或人員確知其人犯罪無誤為
    必要，而對於其發生嫌疑時，即得謂為已發覺；但此項對犯
    人之嫌疑，仍須有確切之根據得為合理之可疑者，始足當之
    ，若單純主觀上之懷疑，要不得謂已發生嫌疑 (最高法院85
    年度台上字第4908號判決要旨參照 )。又有裁判上一罪關係
    之犯罪，苟全部犯罪未被發覺前，行為人僅就其中一部分犯
    罪自首，其效力及於全部（最高法院90年台上字第5435號刑
    事判決意旨參照）。本件己○○等對被告進行身體之搜索不
    合法，己○○等無權令被告交出褲袋內之物品，則被告交出
    非制式手槍1支 (含彈匣1個、非制式子彈5顆 ），堪認係於
    犯罪被有偵查權機關發覺前出示犯罪證據，就此部分自符合
    自首要件。關於被告另藏放車內暗格中之其他槍彈，被告雖
    予隱匿，向有偵查權之己○○等誆稱無其他槍彈云云，然其
    係以一行為同時寄藏本件所有槍彈，為想像競合犯而有裁判
    上一罪關係，被告既於其全部犯罪被發覺前，就其犯罪事實
    之一部分自首，其效應及於全部犯罪事實，亦即應認其已對
    全部犯罪事實自首。
三、論罪科刑之依據：
  (一)本件具殺傷力之槍彈，分屬槍砲彈藥刀械管制條例第4條第1
    項第1、2款所稱之槍砲及彈藥，核被告所為，係犯槍砲彈藥
    刀械管制條例第7條第4項之未經許可寄藏手槍罪、同條例第
    8條第4項之未經許可寄藏可發射子彈具有殺傷力之非制式手
    槍罪及同條例第12條第 4項之未經許可寄藏子彈罪。被告一
    行為犯上開 3罪名，為想像競合犯，應依刑法第55條之規定
    ，從一重之槍砲彈藥刀械管制條例第7條第4項之未經許可持
    有手槍罪處斷。按槍砲彈藥刀械管制條例所稱之「寄藏」與
    「持有」，均係將物置於自己實力支配之下，而寄藏前必先
    有持有行為，法律上僅包括評價為寄藏行為，不另論持有之
    罪（最高法院74年度臺上字第3400號判例意旨參照）。被告
    於民國80年間因違反懲治盜匪條例，經臺灣板橋地方法院判
    決處有期徒刑12年，上訴經本院撤銷後仍判處有期徒刑12年
    ，並經最高法院駁回上訴確定，於87年4月2日因縮短刑期假
    釋付保護管束，嗣因撤銷假釋執行殘刑，於94年3月2日縮刑
    期滿執行完畢，此有本院被告前案紀錄表 1份可查，其於有
    期徒刑執行完畢後， 5年內故意再犯本件有期徒刑以上之罪
    ，為累犯，應依法加重其刑。被告主動由褲袋內取出非制式
    手槍 (含彈匣1個及非制式子彈 5顆)，將之交付有偵查權之
    己○○等人而自首並接受裁判，雖其有隱匿其他槍彈之情形
    ，不符合槍砲彈藥刀械管制條例第18條第 1項自首而報繳全
    部槍彈之規定，但仍有刑法第62條前段規定之適用，應依該
    條規定減輕其刑。並先加後減。
  (二)原審對被告論罪科刑固非無見，惟1.被告收受乙○○交付之
    槍彈係在95年12月間，原判決泛指95年間；2.被告係自行取
    交非制式手槍 (含彈匣及5顆子彈)，原判決認該槍彈係由己○○拍身搜查後取出；3.己○○等之搜索不合法，被告符合
    自首要件，原判決認該不合法之搜索取得之證據證據能力，
    並認被告不符合自首要件，均有未洽。被告上訴意旨指其有
    自首，為有理由，原判決應予撤銷改判。審酌被告未經許可
    寄藏上開槍彈，數量非少，危害社會安寧秩序，惟未用以犯
    其他罪，雖自首交出非制式手槍 ( 含彈匣1個、非制式子彈
    5顆)，但於警方初調查時有意隱瞞寄藏制式手槍及其他子彈
    之犯罪事實，於偵查及原審、本院審理中均坦承犯行，態度
    良好，並其素行、犯罪之動機、目的、手段等一切情狀，量
    處如主文所示之刑，罰金刑部分並諭知易服勞役之折算標準
    ，以資懲儆。扣案之制式手槍（ 含彈匣1個，槍枝管制編號
    ：0000000000號）、非制式手槍1枝（含彈匣1個，槍枝管制
    編號：000000 0000）及未經採樣試射之制式子彈4顆、非制
    式子彈4顆（直徑7.0±0.5mm金屬彈頭3顆及直徑9.0±0.5m
    m 金屬彈頭1顆 ），經鑑定認均具有殺傷力，屬違禁物，不
    問屬於犯人與否，均依刑法第38條第1項第1款之規定併宣告
    沒收。至於另扣案之制式子彈7顆（含口徑9mm制式霰彈子彈
    1 顆）、非制式子彈4顆（直徑7.0±0.5mm金屬彈頭2顆、直
    徑9.0±0.5mm金屬彈頭1顆、直徑0. 9 mm金屬彈頭1顆 ），
    均經鑑定試射擊發，已失其違禁物之性質，均不另為沒收之
    諭知，附此敘明。
據上論斷，依刑事訴訟法第369條第1項前段、第364條、第299條
第1項前段，槍砲彈藥刀械管制條例第7條第 4項、第8條第4項、
第12條第4項，刑法第11條前段、第55條、第47條第1項、第62條
前段、第42條第3項前段、第38條第1項第1款，判決如主文。
本案經檢察官邱美育到庭執行職務。
中    華    民    國    98    年    8     月    20    日
                  刑事第四庭審判長法  官  陳筱珮
                                  法  官  陳玉雲
                                  法  官  鄭水銓
以上正本證明與原本無異。
如不服本判決，應於收受送達後10日內向本院提出上訴書狀，其
未敘述上訴之理由者並得於提起上訴後10日內向本院補提理由書
（均須按他造當事人之人數附繕本）「切勿逕送上級法院」。
                                  書記官  張淑華
中    華    民    國    98    年    8     月    21    日
附錄：本案論罪科刑法條全文
槍砲彈藥刀械管制條例第7條
未經許可，製造、販賣或運輸火砲、肩射武器、機關槍、衝鋒槍
、卡柄槍、自動步槍、普通步槍、馬槍、手槍或各類砲彈、炸彈
、爆裂物者，處死刑、無期徒刑或七年以上有期徒刑；處徒刑者
，併科新臺幣三千萬元以下罰金。
未經許可，轉讓、出租或出借前項所列槍砲、彈藥者，處無期徒
刑或五年以上有期徒刑，併科新臺幣一千萬元以下罰金。
意圖供自己或他人犯罪之用，而犯前二項之罪者，處死刑或無期
徒刑；處徒刑者，併科新臺幣五千萬元以下罰金。
未經許可，持有、寄藏或意圖販賣而陳列第一項所列槍砲、彈藥
者，處五年以上有期徒刑，併科新臺幣一千萬元以下罰金。
意圖供自己或他人犯罪之用，以強盜、搶奪、竊盜或其他非法方
法，持有依法執行公務之人所持有之第一項所列槍砲、彈藥者，
得加重其刑至二分之一。
第一項至第三項之未遂犯罰之。
槍砲彈藥刀械管制條例第8條
未經許可，製造、販賣或運輸鋼筆槍、瓦斯槍、麻醉槍、獵槍、
空氣槍或第4條第1項第1款所定其他可發射金屬或子彈具有殺傷
力之各式槍砲者，處無期徒刑或5年以上有期徒刑，併科新臺幣1
千萬元以下罰金。
未經許可，轉讓、出租或出借前項所列槍枝者，處 5 年以上有期
徒刑，併科新臺幣 1 千萬元以下罰金。
意圖供自己或他人犯罪之用，而犯前二項之罪者，處無期徒刑或
 7 年以上有期徒刑，併科新臺幣 1 千萬元以下罰金。
未經許可，持有、寄藏或意圖販賣而陳列第 1 項所列槍枝者，處
 3年以上10年以下有期徒刑，併科新臺幣700萬元以下罰金。
第 1 項至第 3 項之未遂犯罰之。
槍砲彈藥刀械管制條例第12條
未經許可，製造、販賣或運輸子彈者，處 1 年以上 7 年以下有
期徒刑，併科新台幣 500 萬元以下罰金。
未經許可，轉讓、出租或出借子彈者，處 6 月以上 5 年以下有
期徒刑，併科新台幣 300 萬元以下罰金。
意圖供自己或他人犯罪之用，而犯前二項之罪者，處 3 年以上
10 年以下有期徒刑，併科新台幣 700 萬元以下罰金。
未經許可，持有、寄藏或意圖販賣而陳列子彈者，處 5 年以下有
期徒刑，併科新台幣 300 萬元以下罰金。
第 1 項至第 3 項之未遂犯罰之。


司法院資訊處製作；財團法人民間司法改革基金會備份。
